臺灣橋頭地方法院刑事判決　
110年度訴字第230號
公  訴  人  臺灣橋頭地方檢察署檢察官
被      告  侯鉦育

指定辯護人  本院公設辯護人李佩娟  
上列被告因違反毒品危害防制條例案件，經檢察官提起公訴（11
0年度少連偵字第72號）暨移送併辦（110年度少連偵字第124、1
33號），本院判決如下：
    主  文
甲○○犯附表一所示玖罪，各處附表一主文欄所示之刑及沒收。
應執行有期徒刑肆年。
    事  實
一、甲○○明知4-甲基甲基卡西酮（Mephedrone）、4-甲基-N,N-
    二甲基卡西酮（4-methyl-N,N-dimethylcathinone）均係毒
    品危害防制條例第2條第2項第3款所定第三級毒品，不得非
    法販賣，猶意圖營利基於販賣第三級毒品之犯意（其中附表
    一編號4、7與黃○恩《民國00年00月生，姓名年籍詳卷》有犯
    意聯絡；編號8與女友蔡○蓉《93年10月生，姓名年籍詳卷》有
    犯意聯絡；黃○恩及蔡○蓉所涉販賣第三級毒品罪嫌另由臺灣
    高雄少年及家事法院審結），分別於附表一編號1至8所示時
    地販賣含第三級毒品成分之毒品咖啡包予洪嘉威（編號1）
    、黃○恩（編號2）、劉文鈞（編號3至5）、陳○吾（94年8月
    生，姓名年籍詳卷，編號6至7）及許○豐（92年9月生，姓名
    年籍詳卷，編號8）既遂；又其主觀上可預見毒品咖啡包極
    可能混合二種以上毒品，仍意圖營利基於販賣第三級毒品而
    混合二種以上毒品之不確定故意，於附表一編號9所示時地
    販賣含有4-甲基甲基卡西酮、4-甲基N,N-二甲基卡西酮成分
    之毒品咖啡包予黎圃成既遂（各次交易方式暨內容俱如各編
    號所示）。嗣經警於110年5月5日15時30分許至蔡○蓉在高雄
    市左營區住處（地址詳卷）執行搜索，並扣得附表二所示之
    物，進而查悉上情。
二、案經高雄市政府警察局少年警察隊（下稱高雄市少警隊）報
    請臺灣橋頭地方檢察署（下稱橋頭地檢署）檢察官偵查起訴
    暨移送併辦。
    理  由
壹、關於證據能力之意見
    被告以外之人於審判外之陳述，雖不符前4條之規定，而經
    當事人於審判程序同意作為證據，法院審酌該言詞陳述或書
    面陳述作成時之情況，認為適當者，亦得為證據，刑事訴訟
    法第159條之5第1項定有明文。準此，本判決所引用各項被
    告以外之人審判外言詞或書面陳述，性質上雖屬傳聞證據，
    然審酌此等陳述作成時外部情況俱無不當，復經檢察官、被
    告及辯護人於審判程序同意有證據能力（訴卷第287頁），
    乃認作為證據應屬適當，自得採為認定事實之依據。
貳、實體部分
一、認定有罪之理由
　㈠前揭事實，業經證人黃○恩、蔡○蓉、洪嘉威、劉文鈞、陳○吾
    、許○豐、黎圃成分別證述綦詳（警卷第77、79至87頁，併
    警卷第140至145、164至170頁，偵卷第39至45、83至92、95
    至99、139至145、149至153、165至171、214至215、225至2
    34、245至247頁），且有通訊軟體臉書Messenger、微信對
    話紀錄截圖、現場照片及扣案物照片在卷可稽（警卷第38至
    39、42至46、56至57、62至66、121至122、126至133頁，偵
    卷第189至193、235至241頁），並扣得附表二編號1至2所示
    之物為證，又其中編號1毒品咖啡包經隨機抽取2包均檢出第
    三級毒品4-甲基甲基卡西酮及4-甲基-N,N-二甲基卡西酮成
    分，亦有高雄市立凱旋醫院濫用藥物成品檢驗鑑定書可佐（
    警卷第10-1頁），復據被告於警偵及審判中坦認不諱（警卷
    第13至25、72至73頁，偵卷第9至11、71至75、197至203頁
    ，聲羈卷第25至33頁，訴卷第21至27、61至71、150、165至
    171、187至194、286頁），足徵其自白核與事實相符，堪予
    採信。
　㈡附表一編號1至8部分
　1.被告關於編號1係分次或1次販賣毒品咖啡包20包予洪嘉威，
    先後供述雖有不一，然依洪嘉威證稱：110年4月某日晚間先
    向被告拿20包，1包新臺幣（下同）500元，欠被告10000元
    ，事後再回帳給被告等語（偵卷第45頁），應認被告係1次
    販賣為當。
  2.次就編號4、5交付毒品咖啡包過程，質之劉文鈞雖證稱編號
    4、5皆由黃○恩交付毒品咖啡包及包裝分別是彩色惡魔、白
    色豬哥亮等語（偵卷第139至153頁），惟依黃○恩證述：伊
    販賣毒品咖啡包予劉文鈞1次，係110年4月中旬送1包毒品咖
    啡包至劉文鈞住處，又伊110年4月初至4月底幫被告販賣彩
    虹惡魔包裝毒品咖啡包，沒有販賣過豬哥亮包裝，販賣給劉
    文鈞及陳○吾均是彩虹惡魔包裝毒品咖啡包等語（偵卷第87
    至89頁），且參諸黃○恩與劉文鈞微信對話紀錄截圖所示（
    偵卷第193頁），劉文鈞係110年4月18日3時57分許向黃○恩
    表示「能幫我拿1過來嗎」、「侯叫我密你」，黃○恩則回稱
    「下來」、「路上」，綜此足認編號4確由被告提供毒品咖
    啡包予黃○恩交付劉文鈞屬實，而黃○恩與劉文鈞既就編號5
    是否由黃○恩交付毒品咖啡包證述不一，且卷附事證無從積
    極證明編號5確由被告與黃○恩共同販賣毒品咖啡包，自未可
    率認編號5係由黃○恩前往交付毒品咖啡包而與被告同有犯意
    聯絡與行為分擔。
　3.此外，審諸現今新興毒品種類繁多，行為人確不易認知所持
    毒品等級與品項，且扣案毒品咖啡包並非被告製造，惟依黃
    ○恩上開證述堪認編號7咖啡包為彩虹惡魔包裝，然編號1至4
    、6至7毒品咖啡包外觀包裝均與編號9不同，客觀上無從認
    與編號9及扣案毒品咖啡包係同一來源或成分相同；又編號5
    、8咖啡包雖與編號9同為白色豬哥亮包裝，惟據被告供稱：
    伊給許○豐是第1版豬哥亮包裝，那批伊有喝過、沒喝過現在
    這一批（扣案毒品咖啡包），其他人喝過後說二包內容物不
    一樣，伊承認所販賣咖啡包含有毒品成分，自己也施用過編
    號1至8毒品咖啡包等語（偵卷第11頁，訴卷第167頁）；黃○
    恩亦證稱：伊知道咖啡包內是毒品，有喝過，喝完精神比較
    好，但哪種成分不清楚等語（偵卷第97頁），核與施用毒品
    情狀相合，且參以卷內對話紀錄皆未見購毒者反映咖啡包未
    含毒品或施用感覺有異，是編號1至8毒品咖啡包堪認確含第
    三級毒品成分無訛，但無積極證據可認混合二種以上或所含
    種類為何，依罪疑唯輕原則，應認僅含有單一種類第三級毒
    品成分。
　㈢另就附表一編號9部分，參酌被告雖供承知悉扣案毒品咖啡包
    含有第三級毒品成分，惟不知實際所含毒品成分等語（聲羈
    卷第27頁，訴卷第167頁），衡諸常人經媒體廣泛報導當可
    預見毒品咖啡包會混合二種以上毒品，遑論被告投入販賣毒
    品咖啡包市場，先前復有販毒經驗，對於混合毒品型態日益
    繁多，常將各種毒品混入其他物質偽以咖啡包、糖果包、果
    汁包等型態包裝而成新興毒品之社會情況應可知悉，且其既
    知該等咖啡包屬毒品，依其個人施用經驗更可預見摻雜調合
    二種以上第三級毒品成分而容任發生，再依被告自承豬哥亮
    包裝咖啡包來源是「虎哥」，扣案毒品咖啡包（白色豬哥亮
    包裝）296包為110年5月1日以75000元買入500包、賣出204
    包後所餘（訴卷第297至298頁），及黎圃成證述：被告拿外
    觀豬哥亮的咖啡包給伊等語（偵卷第167頁），參以被告販
    賣編號9毒品咖啡包予黎圃成係「110年5月2日」而在其購入
    扣案毒品咖啡包後，堪認此部分所販賣與扣案毒品咖啡包乃
    來源相同且同批購入，又扣案毒品咖啡包經抽驗2包均檢出
    第三級毒品4-甲基甲基卡西酮及4-甲基-N,N-二甲基卡西酮
    成分，足認被告就編號9部分係販賣混合二種以上第三級毒
    品之咖啡包。
　㈣審諸多年來政府為杜絕毒品氾濫、毒害人民甚深，再三宣導
    民眾遠離毒品，相關媒體報導既深且廣，對於毒品之禁絕應
    為民眾所熟悉。又政府對於查緝施用、轉讓及販賣毒品均嚴
    格執行，販賣毒品罪更係重罪，衡情設若無利可圖或有其他
    特殊情事，一般持有毒品者當不致輕易交付他人。再佐以毒
    品價格不貲，且販賣毒品亦係違法行為，非可公然為之且無
    公定價格，不論任何包裝均可任意分裝增減分量，每次買賣
    價量亦可能依交易雙方關係深淺、資力、需求量及對行情之
    認知、來源是否充裕、查緝是否嚴緊，購買者被查獲時供述
    購買對象之可能性風險等情而異其標準，並隨時機動調整，
    非可一概而論，是販賣利得除坦承犯行或價量俱臻明確外，
    委難查悉實情，然縱令販賣者利用價差或量差牟利之方式或
    有差異，但意圖營利之非法販賣行為則屬同一。是本件雖未
    明確查知被告購入毒品實際成本為何，惟據被告自承販賣本
    件毒品咖啡包每包約可獲利50至100元等語（訴卷第22、64
    頁），足見其主觀上具有營利意圖甚明。
　㈤綜前所述，本件事證明確，被告犯行洵堪認定，應依法論科
    。
二、論罪科刑
  ㈠109年1月15日修正公布，同年7月15日生效之毒品危害防制條
    例第9條第3項規定「犯前5條之罪而混合二種以上之毒品者
    ，適用其中最高級別毒品之法定刑，並加重其刑至二分之一
    」，立法目的乃依目前毒品查緝實務，施用混合毒品之型態
    日益繁多，且因混合毒品之成分複雜，施用後所造成之危險
    性及致死率均高於施用單一種類者，為加強遏止混合毒品之
    擴散，爰增訂該條項，屬分則之加重，為另一獨立之犯罪型
    態。是核被告就附表一編號1至8所為，均係犯毒品危害防制
    條例第4條第3項販賣第三級毒品罪；編號9則犯同條例第9條
    第3項、第4條第3項販賣第三級毒品而混合二種以上毒品罪
    。被告就編號4、7犯行與黃○恩、編號8犯行與蔡○蓉分別有
    犯意聯絡與行為分擔，應論以共同正犯。其各次販賣前意圖
    販賣而持有第三級毒品之低度行為，應分別為其後販賣之高
    度行為所吸收，均不另論罪。被告所犯上開9罪（販賣第三
    級毒品8罪、販賣第三級毒品而混合二種以上毒品1罪），犯
    意各別，行為互殊，應予分論併罰。
　㈡被告附表一編號9犯行應論以販賣第三級毒品而混合二種以上
    毒品罪，業如前述，檢察官認此部分係犯販賣第三級毒品罪
    ，容有未合，惟基本社會事實同一，應由本院變更起訴法條
    而為判決。
  ㈢橋頭地檢署110年度少連偵字第124、133號移送併辦部分，核
    與本案為同一事實，本院自應併予審究。
  ㈣成年人對未成年人販賣毒品或犯前3條之罪者，依各該條項規
    定加重其刑至二分之一；成年人教唆、幫助或利用兒童及少
    年犯罪或與之共同實施犯罪或故意對其犯罪者，加重其刑至
    二分之一，毒品危害防制條例第9條第1項、兒童及少年福利
    與權益保障法第112條第1項分別定有明文。被告就附表一編
    號2、6至8販賣對象雖為未成年人；編號4、7至8係與少年共
    同實施犯罪，然被告僅自承知悉蔡○蓉及黃○恩係未滿18歲之
    少年（偵卷第71頁），卷內事證猶無從積極證明其對陳○吾
    及許○豐係未成年人有所認識或預見，又因毒品買賣雙方屬
    對向犯，故其就編號2販賣毒品予黃○恩部分當非故意對少年
    犯罪，且被告行為時尚未滿20歲而非成年人（訴卷第11頁）
    ，均無前開加重其刑規定之適用，附予敘明。
 ㈤刑之加重減輕事由
  1.被告就附表一編號9販賣混合二種以上之第三級毒品，應依
    毒品危害防制條例第9條第3項規定加重其刑。
　2.被告於警偵及本院歷次審理中就附表一各編號所示犯行均自
    白不諱，俱應依毒品危害防制條例第17條第2項規定減輕其
    刑。
  3.刑法上所謂自首，乃犯人在犯罪未發覺前，向該管公務員自
    行申告犯罪事實而受裁判之謂。所謂「發覺」，尚非以有偵
    查犯罪權限之機關或人員確知其人犯罪無誤為必要，而於對
    其發生嫌疑時，即得謂為已發覺，但此項對犯人之嫌疑，仍
    須有確切之根據得合理之可疑者，始足當之，若單純主觀上
    之懷疑，要不得謂已發生嫌疑。至如何判斷「有確切之根據
    得合理之可疑」與「單純主觀上之懷疑」，主要區別在於有
    偵查犯罪權限之機關或人員能否依憑現有客觀性之證據，在
    行為人與具體案件之間建立直接、明確及緊密之關聯，使行
    為人犯案之可能性提高至被確定為「犯罪嫌疑人」之程度。
    被告於110年5月6日警詢時即坦承販賣毒品咖啡包牟利，及
    提供附表二編號2所示手機內資料供警偵辦並配合解除手機
    密碼，後經警檢視手機內對話紀錄始循線查悉附表一各編號
    所示犯行等情，業據其供陳在卷，且有高雄市少警隊110年9
    月10日高市警少隊偵字第11070673200號函可佐（訴卷第127
    頁），是依本件查獲經過，員警僅憑扣案毒品至多僅止於單
    純主觀上懷疑，尚無從就被告本件9次販賣毒品犯行產生合
    理可疑，是被告此舉堪認已供承相對具體之犯罪事實且接受
    裁判，應符合自首要件，爰就附表一各編號販賣毒品犯行均
    依刑法第62條前段規定減輕其刑。
  4.毒品危害防制條例第17條第1項減刑規定之適用
　⑴毒品危害防制條例第17條第1項所稱「供出毒品來源」，係指
    供出與其該次犯罪有關之「本案毒品來源」而言；即「毒品
    來源」係指被告原持有供己犯同條項所列之罪之毒品源自何
    人之謂。而「查獲」除指查獲該其他正犯或共犯外，並兼及
    被告所指其毒品來源其事。亦即須所供出之毒品來源，與其
    被訴之違反毒品危害防制條例犯行有直接關聯者，始得適用
    上開規定減免其刑。倘被告之犯罪時間，在時序上較早於該
    正犯或共犯供應毒品之時間，即令該正犯或共犯確因被告之
    供出而被查獲；或其時序雖較晚於該正犯或共犯供應毒品之
    時間，惟其被查獲之案情與被告所犯之罪之毒品來源無關，
    均不符上開應獲減輕或免除其刑之規定（最高法院108年度
    台上字第540號判決意旨參照）。又如僅供出共犯，而未供
    出上游之毒品來源，即不得依前開法條減輕其刑（最高法院
    99年度台上字第5146號判決意旨參照）。
　⑵辯護人固為被告辯護：被告就附表一編號4、7犯行供出共同
    正犯黃○恩，且被告供出毒品上游「虎哥」暨「虎哥」另行
    指示見面交貨之人特徵與交通工具，並於警方採集扣案咖啡
    包上指紋送鑑查出黃億丞後，再指認黃億丞為送交扣案咖啡
    包之人而得查獲，加以被告供承110年4月中旬、110年5月各
    向「虎哥」購買毒品咖啡包1次，已涵蓋附表一各編號犯行
    ，均應適用毒品危害防制條例第17條第1項等語。本件扣案
    咖啡包上指紋經警採集鑑定與黃億丞指紋卡右中指指紋相符
    ，再經被告指證而查獲黃億丞一節，有高雄市少警隊111年1
    月27日高市警少隊偵字第11170053200號函暨所附內政部警
    政署刑事警察局鑑定書為憑（訴卷第211至212、263至269頁
    ），然依黃億丞所證僅於110年5月1日凌晨0時許交付毒品咖
    啡包500包予被告（訴卷第250頁），是附表一編號9之販賣
    毒品犯行時序係於黃億丞提供毒品後，且與扣案毒品咖啡包
    同批購入、來源相同，業經認定如前，足認黃億丞確為此部
    分毒品來源，應依前揭規定減輕其刑。而編號5、8犯罪時序
    早於黃億丞供應毒品時間，且卷內並無事證可認毒品來源與
    黃億丞有關，即令黃億丞確因被告供出而遭警查獲，亦與該
    2次販賣毒品犯行無直接關聯，尚不得僅憑毒品咖啡包外觀
    同為「白色豬哥亮」包裝即減免其刑。又被告於本院自承忘
    記「彩色惡魔」（即編號3至4、7）包裝之毒品來源（訴卷
    第297至298頁），亦未就編號1至2、6（不詳包裝）犯行供
    出毒品來源，且黃○恩為編號4、7之共同正犯，並非被告上
    游毒品提供者，核與前揭規定文義解釋及立法目的未合，均
    無從依前揭規定減輕或免除其刑。
　5.準此，被告所犯附表一編號1至9之罪俱有上述毒品危害防制
    條例第17條第2項及刑法第62條前段之減刑事由；編號9則另
    有毒品危害防制條例第9條第3項及第17條第1項之加重減輕
    事由，各應依刑法第70條、第71條規定先加重後（僅編號9
    ）遞減輕之。
　㈥爰審酌被告不思以正途賺取金錢，明知毒品為國家嚴加查緝
    之違禁物，戕害施用者身心健康，猶無視法律禁令而為本件
    販賣毒品犯行，實值非難。惟其犯後始終坦承犯行，且交易
    數量、價額非鉅，較諸販毒集團交易大量毒品獲取暴利、販
    賣對象為多數不特定人，嚴重破壞社會治安之情形，顯難相
    提並論，並考量其犯案時年僅18歲，就附表一編號4、7至8
    部分與少年共同犯罪，編號2明知黃○恩為少年仍對之販賣毒
    品（另編號6、8則不知販賣毒品對象為未成年人），編號3
    至5、6至7各係販賣同一對象，暨各次交易價量且編號1、6
    至7迄未收取價金，復就本件犯行成立自首而有助減省司法
    資源且顯知悔悟，及前無刑事犯罪紀錄，素行良好；兼衡被
    告自陳高中肄業，現從事外送員工作，與母兄同住而無需扶
    養他人（訴卷第201至203、299、303至311頁）等一切情狀
    ，分別量處附表一主文欄所示之刑，再依罪責相當之比例原
    則及多數犯罪責任遞減原則，審酌被告行為時間、犯罪類型
    與侵害法益等犯罪情節，暨刑罰加重效益及整體犯罪非難評
    價等綜合判斷，定如主文所示應執行刑。
　㈦至辯護人雖為被告辯護請求宣告緩刑，惟本件既經認其應執
    行有期徒刑4年而與刑法第74條第1項所定緩刑要件不符，遂
    不予宣告緩刑，附此敘明。
三、沒收部分
  ㈠扣案附表二編號1所示之物經抽驗2包均檢出含有第三級毒品4
    -甲基甲基卡西酮、4-甲基N,N-二甲基卡西酮成分，且外觀
    包裝俱同，復與附表一編號9犯行之毒品咖啡包為同批購入
    、來源相同而為該次販賣所餘，業經認定如前，可認皆屬該
    次販賣毒品犯行相關之違禁物，至該等毒品包裝袋其上殘留
    微量毒品難以析離且無析離實益，應與毒品整體同視，俱應
    依刑法第38條第1項規定於該罪刑項下宣告沒收。而鑑定採
    樣部分既已耗損用罄而滅失，自毋庸諭知沒收。
  ㈡附表二編號2所示之物為被告所有持以聯繫附表一編號1、4、
    6、9販賣第三級毒品所用，並有前揭對話紀錄截圖可佐，應
    依毒品危害防制條例第19條第1項、刑法第38條第4項規定就
    上述各次販賣毒品罪刑項下宣告沒收，於全部或一部不能沒
    收或不宜執行沒收時，追徵其價額。
  ㈢被告自承於附表一編號2至5、8至9所示犯行分別收取各編號
    所示金額（訴卷第64頁），核屬其犯罪所得且未扣案，應依
    刑法第38條之1第1項前段、第3項規定分別於上開各罪刑項
    下宣告沒收，並於全部或一部不能沒收或不宜執行沒收時，
    追徵其價額。
  ㈣附表二編號3所示之物經被告陳稱為蔡○蓉所有，亦非供被告
    為本件各次犯行所用（訴卷第23至24頁）；編號4所示之物
    僅被告偶然用以置放編號1扣案咖啡包，非供犯案使用且非
    違禁物，均不予宣告沒收。另附表一編號1、6至7部分業據
    洪嘉威、陳○吾分別證述尚未給付價金在卷（偵卷第215、24
    5頁），自未可認定被告此部分實際獲有犯罪所得，亦不予
    宣告沒收或追徵價額。
據上論斷，應依刑事訴訟法第299條第1項前段，判決如主文。
本案經檢察官乙○○提起公訴暨移送併辦，檢察官丙○○到庭執行職
務。
中　　華　　民　　國　　111 　年　　5 　　月　　13　　日
                  刑事第六庭    審判長法  官  陳明呈
                                      法  官  黃英彥
　　　　　　　　　　　　　　　　　　　法　官  方佳蓮
以上正本證明與原本無異。
如不服本判決應於收受判決後20日內向本院提出上訴書狀，並應
敘述具體理由。其未敘述上訴理由者，應於上訴期間屆滿後20 
日內向本院補提理由書（均須按他造當事人之人數附繕本）「切
勿逕送上級法院」。
中　　華　　民　　國　　111 　年　　5 　　月　　13　　日
                                      書記官  史萱萱
附錄本判決論罪科刑法條：
毒品危害防制條例第4條
製造、運輸、販賣第一級毒品者，處死刑或無期徒刑；處無期徒
刑者，得併科新臺幣3千萬元以下罰金。
製造、運輸、販賣第二級毒品者，處無期徒刑或10年以上有期徒
刑，得併科新臺幣1千5百萬元以下罰金。
製造、運輸、販賣第三級毒品者，處7年以上有期徒刑，得併科
新臺幣1千萬元以下罰金。
製造、運輸、販賣第四級毒品者，處5年以上12年以下有期徒刑
，得併科新臺幣5百萬元以下罰金。
製造、運輸、販賣專供製造或施用毒品之器具者，處1年以上7年
以下有期徒刑，得併科新臺幣1百50萬元以下罰金。
前五項之未遂犯罰之。
毒品危害防制條例第9條
成年人對未成年人販賣毒品或犯前三條之罪者，依各該條項規定
加重其刑至二分之一。
明知為懷胎婦女而對之販賣毒品或犯前三條之罪者，亦同。
犯前五條之罪而混合二種以上之毒品者，適用其中最高級別毒品
之法定刑，並加重其刑至二分之一。
附表一：
編號 犯罪事實 主文 1  甲○○以其所持用門號0000000000號行動電話（下稱前開行動電話）使用臉書Messenger與洪嘉威聯繫毒品交易，雙方於110年4月間某日晚間在甲○○高雄市○○區○○○○巷00號住處，當場議定由甲○○以10000元販賣含第三級毒品成分之咖啡包20包（不詳包裝）予洪嘉威既遂，洪嘉威迄未給付價金。 甲○○犯販賣第三級毒品罪，處有期徒刑貳年貳月。扣案附表二編號2所示之物沒收，於全部或一部不能沒收或不宜執行沒收時，追徵其價額。 2  甲○○於110年4月間某日在上址住處，當場議定由甲○○以2500元販賣含第三級毒品成分之毒品咖啡包10包（不詳包裝）予黃○恩既遂，黃○恩亦當場交付現金2500元予甲○○收受。 甲○○犯販賣第三級毒品罪，處有期徒刑壹年拾壹月。未扣案犯罪所得新臺幣貳仟伍佰元沒收，於全部或一部不能沒收或不宜執行沒收時，追徵其價額。 3 甲○○於110年4月6日晚間某時在上址住處，當場議定由甲○○以500元販賣含第三級毒品成分之毒品咖啡包2包（彩色惡魔包裝）予劉文鈞既遂，劉文鈞亦當場交付現金500元予甲○○收受。 甲○○犯販賣第三級毒品罪，處有期徒刑壹年玖月。未扣案犯罪所得新臺幣伍佰元沒收，於全部或一部不能沒收或不宜執行沒收時，追徵其價額。 4 甲○○以前開行動電話使用臉書Messenger與劉文鈞聯繫毒品交易，雙方於110年4月18日3時36分許議定由甲○○以250元販賣毒品咖啡包1包予劉文鈞，嗣由甲○○提供含第三級毒品成分之毒品咖啡包1包（彩色惡魔包裝）予黃○恩，再由黃○恩於同日3時57分許在劉文鈞高雄市○○區○○路00號住處將該毒品咖啡包交付予劉文鈞既遂，劉文鈞亦當場交付現金250元予黃○恩收受。 甲○○共同犯販賣第三級毒品罪，處有期徒刑壹年玖月。扣案附表二編號2 所示之物及未扣案犯罪所得新臺幣貳佰伍拾元均沒收，於全部或一部不能沒收或不宜執行沒收時，追徵其價額。 5 甲○○於110年4月30日23時許在上址住處，當場議定由甲○○以400元販賣含第三級毒品成分之毒品咖啡包2包（白色豬哥亮包裝）予劉文鈞既遂，劉文鈞亦當場交付現金400元予甲○○收受。 甲○○犯販賣第三級毒品罪，處有期徒刑壹年玖月。未扣案犯罪所得新臺幣肆佰元沒收，於全部或一部不能沒收或不宜執行沒收時，追徵其價額。 6 甲○○以前開行動電話使用微信與陳○吾聯繫毒品交易，雙方於110年4月15日某時議定由甲○○以800元販賣毒品咖啡包2包予陳○吾，嗣在甲○○上址住處，由甲○○交付含第三級毒品成分之毒品咖啡包2包（不詳包裝）予陳○吾既遂，陳○吾迄未給付價金。 甲○○犯販賣第三級毒品罪，處有期徒刑壹年拾月。扣案附表二編號2 所示之物沒收，於全部或一部不能沒收或不宜執行沒收時，追徵其價額。 7 甲○○於110年4月17日19時30分後某時在上址住處，當場議定由甲○○以800元販賣毒品咖啡包2包予陳○吾，嗣由甲○○提供含第三級毒品成分之毒品咖啡包2包（彩虹惡魔包裝）予黃○恩，再由黃○恩在甲○○上址住處將該等毒品咖啡包交付予陳○吾既遂，陳○吾迄未給付價金。 甲○○共同犯販賣第三級毒品罪，處有期徒刑壹年拾月。 8 蔡○蓉以其所持用門號0000000000號行動電話使用微信與許○豐聯繫毒品交易，雙方於110年4月20日21時10分許議定以1000元販賣毒品咖啡包3包予許○豐，嗣由甲○○於同日21時38分後某時，在甲○○上址住處附近交付含第三級毒品成分之毒品咖啡包3包（白色豬哥亮包裝）予許○豐既遂，許○豐亦當場交付現金1000元予甲○○收受。 甲○○共同犯販賣第三級毒品罪，處有期徒刑壹年拾月。未扣案犯罪所得新臺幣壹仟元沒收，於全部或一部不能沒收或不宜執行沒收時，追徵其價額。 9 甲○○以前開行動電話使用臉書Messenger與黎圃成聯繫毒品交易，雙方於110年5月2日15時36分後某時，在黎圃成高雄市○○區○○街000巷0弄00號住處，當場議定由甲○○以900元販賣含4-甲基甲基卡西酮、4-甲基N,N-二甲基卡西酮成分之毒品咖啡包3包（白色豬哥亮包裝）予黎圃成既遂，黎圃成亦當場交付現金900元予甲○○收受。 甲○○犯販賣第三級毒品而混合二種以上毒品罪，處有期徒刑玖月。扣案附表二編號1所示之物沒收。扣案附表二編號2所示之物及未扣案犯罪所得新臺幣玖佰元均沒收，於全部或一部不能沒收或不宜執行沒收時，追徵其價額。 
附表二：
編號 物品名稱及數量 備註 1 毒品咖啡包296包（各含包裝袋1只）  隨機抽取2包均檢出第三級毒品Mephedrone、4-methyl-N,N-dimethylcathinone成分，驗後淨重共9.111公克（未檢驗純質淨重）  2 黑色iPhone 11手機1支（含SIM卡） ⑴門號0000000000號 ⑵被告所有 3 白色iPhone 11手機1支（含SIM卡） ⑴門號0000000000號 ⑵蔡○蓉所有 4 黑色登山背包1個  
卷宗簡稱對照表（僅列本判決引用之卷宗，其餘未引用之卷宗不
予贅列）：
卷宗名稱（簡稱） 1.高雄市少警隊高市警少隊偵字第11070345900號（警卷） 2.高雄市少警隊高市警少隊偵字第11070546800號（併警卷） 3.橋頭地檢署110年度少連偵字第72號（偵卷） 4.本院110年度聲羈字第78號（聲羈卷） 5.本院110年度訴字第230號（訴卷）